臺灣高雄地方法院民事判決　　　　　　 100年度簡上字第20號
上　訴　人　許月秀
被上訴人　　中國信託商業銀行股份有限公司
法定代理人　辜濂松
訴訟代理人　盧泳良
上列當事人間請求清償債務事件，上訴人對於民國99年10月26日
本院99年度岡簡字第335 號第一審判決提起上訴，本院於民國10
0 年6 月9 日言詞辯論終結，判決如下：
  主  文
上訴駁回。
訴訟費用由上訴人負擔。
  事實及理由
一、被上訴人主張：上訴人於民國85年11月26日向伊請領卡號為
    0000000000000000號之信用卡使用，上訴人自87年8 月19日
    起即未依約清償信用卡債務，共積欠伊新台幣（下同）142,
    980 元（下稱系爭債務），爰依信用卡契約之法律關係提起
    本件訴訟。並於原審聲明：上訴人應給付被上訴人142,980
    元，及自94年9 月1 日起至清償日止，按週年利率百分之20
    計算之利息。
二、被上訴人則以：伊已繳納欠款，因時間久遠未保存收據，如
    伊自87年起即未清償，則被上訴人豈會拖延如此長時間後，
    始起訴請求返還等語置辯。並於原審聲明：上訴人之訴駁回
    。
三、原審審理結果認為被上訴人請求有理由，判命上訴人應給付
    被上訴人142,980 元，及自94年9 月1 日起至清償日止，按
    週年利率百分之20計算之利息。上訴人不服提起上訴，於本
    院聲明：(一)原判決廢棄；(二)被上訴人在第一審之訴駁回。上
    訴人則於本院聲明：上訴駁回。
四、得心證之理由
  (一)按上訴人應於當期繳款截止日前全數繳付當期應付帳款予被
    上訴人，上訴人得選擇以循環信用方式繳款，於當期繳款截
    止日前將最低應繳金額以上（或等於最低應繳金額）款項繳
    付被上訴人，並依上訴人信用評分結果計付循環信用利息（
    最高為週年利率百分之20），兩造信用卡約定條款第15條約
    款定有明文。持卡人依其與發卡機構所訂立信用卡使用契約
    ，取得使用信用卡向特約商店簽帳消費之資格，並對發卡機
    構承諾償付帳款，而發卡機構則負有代持卡人結帳，清償簽
    帳款項之義務，如持卡人選擇以循環信用方式繳款，就當期
    應償付之帳款僅繳付最低應繳金額，其餘應付款項由發卡機
    構先行墊付，則持卡人應負清償之責。
  (二)被上訴人主張上訴人自87年8 月19日起即未依約清償系爭債
    務，經伊於88年10月28日以台北體育場郵局第000000000 號
    存證信函催告上訴人，上訴人仍積欠142,980 元信用卡款項
    尚未清償，有信用卡申請書、信用卡帳務明細、信用卡約定
    條款、存證信函為證，核無不符，則被上訴人本於信用卡契
    約之法律關係，請求上訴人給付142,980 元，及自94年9 月
    1 日起至清償日止，按週年利率百分之20計算之利息，自屬
    有據。
  (三)上訴人雖抗辯伊已清償完畢云云，然依被上訴人所提之信用
    卡帳務明細可知，上訴人尚有142,980 元尚未清償，自87年
    8 月20日迄今亦查無任何繳款記錄，有催收作業查詢表可按
    ，又上訴人復未舉證證明有何清償之事實，本院無從依據上
    訴人單方面陳述遽認其有清償之事實。上訴人復辯稱被上訴
    人自87年至今被上訴人從未請求清償，可見伊確有清償之事
    實云云，經查：被上訴人於87年10月20日以電話催繳、88年
    10 月28 日以上開存證信函催告上訴人清償消費款，該存證
    信函寄送至高雄市○○區○○路28巷18號，惟無人收件遭退
    回，有綜合資料查詢表、催收歷史資料、退件信封可佐，而
    上訴人自陳其於92年前係居住於高雄市○○區○○路28巷18
    號，與被上訴人88年10月28日催告上訴人清償消費款之存證
    信函收件地址相符，被上訴人曾寄送催繳消費款之存證信函
    至上訴人實際居所，係上訴人住處無人收件致退回，並非被
    上訴人從未請求清償消費款，是以上訴人未收到催告消費款
    之通知信函非可歸責於被上訴人，縱被上訴人自88年10月28
    日後未再催告上訴人清償系爭債務，至99年6 月30日始起訴
    請求，此亦為被上訴人管理其債權方式之選擇，權利行使之
    自由，不足以作為上訴人已清償系爭債務之憑據。上訴人抗
    辯未受清償催告足證已清償完畢，要無可採。
五、從而，被上訴人依信用卡契約之法律關係，請求上訴人給付
    被上訴人142,980 元，及自94年9 月1 日起至清償日止，按
    週年利率百分之20計算之利息，為有理由，應予准許。原審
    為上訴人敗訴之判決，核無違誤。上訴意旨，指摘原判決不
    當，求予廢棄改判，並無理由，應駁回上訴。
六、據上論結，本件上訴為無理由，依民事訴訟法第436 條之1
    第3 項、第449 條第1 項、第463 條、第78條，判決如主文
    。
中    華    民    國   100    年    6     月    23    日
                  民事第三庭審判長法  官  朱玲瑤
                                  法  官  洪能超
                                  法  官  楊詠惠
以上正本係照原本作成。
本件不得上訴。
中    華    民    國   100    年    6     月    23    日
                                  書記官  吳良美